臺灣板橋地方法院刑事判決　　　　　 100年度交易字第1047號
公　訴　人　臺灣板橋地方法院檢察署檢察官
被　　　告　黃永和
上列被告因過失傷害案件，經檢察官提起公訴（100 年度偵字第
15976 號），經本院裁定改簡式審判程序，判決如下：
    主  文
黃永和犯過失傷害罪，處拘役伍拾日，如易科罰金，以新臺幣壹
仟元折算壹日。
    事  實
一、黃永和於民國100年2 月14日凌晨0 時許，駕駛車牌號碼542
    1-YL號自用小客車，行經新北市○○區○○路1 段350 號時
    ，本應注意汽車在設有禁止臨時停車標線處所不得臨時停車
    ，而依當時情形，雖處夜間，但有照明，路面雖潮濕，但無
    缺陷、無障礙物，視距良好，並無不能注意之情事，竟疏未
    注意，將車輛違規停放於路側劃設紅實線，用以禁止臨時停
    車標線之上開路段。適有張雅婷騎乘車牌號碼CYV-123 號重
    型機車，行經該路段時，因未注意車前狀況，而撞擊黃永和
    違規停放之車輛，造成人車倒地，而受有右股骨開放粉碎性
    骨折、右脛骨與腓骨粉碎閉鎖性骨折等傷害。嗣經警前往現
    場處理時，黃永和於職司偵查權之公務員發覺其犯罪前，當
    場承認其為肇事人而接受裁判。
二、案經張雅婷訴由新北市政府警察局樹林分局移送臺灣板橋地
    方法院檢察署檢察官偵查起訴。
    理  由
一、本件被告黃永和所犯係死刑、無期徒刑、最輕本刑為三年以
    上有期徒刑以外之罪，其於審理程序中就被訴事實為有罪之
    陳述，經本院告知簡式審判程序之旨，並聽取公訴人、被告
    之意見後，經本院裁定進行簡式審判程序，合先敘明。
二、被告黃永和違規停放車輛於路側劃設紅實線，用以禁止臨時
    停車標線路段之禁止臨時停車場所致被害人張雅婷因疏未注
    意此道路障礙不慎撞擊而發生車禍受傷之事實，迭經被告在
    警詢、偵查及本院審理時坦承不諱【見100 年度偵字第1597
    6 號偵查卷（下稱偵卷）第5 、6 、53-54 頁；本院100 年
    11月29日準備程序筆錄第2 頁、同日簡式審判筆錄第2 、4
    頁】，並據證人即告訴人張雅婷於警詢中證述車禍發生經過
    明確（見偵卷第8 、9 頁），復有道路交通事故現場圖、道
    路交通事故調查報告表（一）、（二）、新北市政府警察局
    北警交字第C00000000 號舉發違反道路交通管理事件通知單
    各1 件、現場照片40張在卷可考（見偵卷第33、31-32 、38
    、11-30 頁）。而告訴人張雅婷確因本件車禍事故，受有如
    事實欄所載之傷害一節，亦有亞東紀念醫院100 年3 月25日
    診斷證明書1 件附卷可稽（見偵卷第10頁），足認被告上開
    自白與事實相符。再按紅實線設於路側，用以禁止臨時停車
    ；汽車停車時，禁止臨時停車處所不得停車，道路交通標誌
    標線號誌設置規則第1 項第5 款、道路交通安全規則第112
    條第1 項第1 款分別定有明文。被告為領有合格駕駛執照之
    智識正常之駕駛人，於停車時，自應注意上開安全規定並遵
    守之，且參以卷附之道路交通事故調查報告表所載當時情形
    ：天候陰、夜間有照明、路面濕潤、無缺陷、無障礙物、視
    距良好等情，均無不能注意之情事，被告竟仍將車輛停放於
    禁止臨時停車處所，以致肇事，足認被告對本件車禍之發生
    顯有過失甚明。又本件車禍經新北市政府車輛行車事故鑑定
    委員會鑑定，亦認為被告駕駛自用小客車，劃紅線處違規停
    車，形成道路障礙，為肇事次因一節，亦有該鑑定委員會10
    0 年8 月16日新北車鑑字第1000003687號函所附新北車鑑字
    第1001069 號鑑定意見書可參（見偵卷第44-46 頁）。而告
    訴人因本件車禍受有右股骨開放粉碎性骨折、右脛骨與腓骨
    粉碎閉鎖性骨折等傷害，已如上述，被告上揭過失行為與告
    訴人所受傷害間，確具有相當之因果關係，本件事證明確，
    被告過失傷害之犯行，應可認定。
三、核被告所為，係犯刑法第284 條第1 項前段過失傷害罪。又
    查本件車禍發生後，報案人或勤指中心轉來資料未報明肇事
    人姓名，處理人員前往現場處理肇事人在場，並當場承認為
    肇事人一節，此有新北市政府警察局樹林分局道路交通事故
    肇事人自首情形記錄表1 件在卷可佐（見偵卷第37頁），是
    被告在未有職司偵查權之公務員發覺前，在肇事現場向前來
    處理之員警表示為本件車禍肇事人，符合自首之要件，爰依
    刑法第62條規定予以減輕其刑。爰審酌被告無前科犯罪紀錄
    ，素行尚佳，被告於禁止臨時停車處所停車為肇事次因，告
    訴人有未注意車前狀況而追撞前方停止車輛為肇事主因之過
    失程度，告訴人所受傷勢，被告迄今未與告訴人達成和解而
    賠償告訴人所受損失，暨被告坦承犯行之犯後態度等一切情
    狀，量處如主文所示之刑，並諭知如易科罰金之折算標準。
據上論斷，應依刑事訴訟法第273 條之1 第1 項、第284 條之1
、第299 條第1 項前段，刑法第284 條第1 項前段、第62條、第
41條第1 項前段，刑法施行法第1 條之1 第1 項、第2 項前段，
判決如主文。
本案經檢察官洪松標到庭執行職務。
中    華    民    國    100   年    12    月    13    日
                      刑事第十五庭  法  官  方鴻愷
以上正本證明與原本無異。
如不服本判決，應於判決送達後10日內敘明上訴理由，向本院提
出上訴狀（應附繕本），上訴於臺灣高等法院。其未敘述上訴理
由者，應於上訴期間屆滿後20日內向本院補提理由書「切勿逕送
上級法院」。
                                    書記官  江怡萱
中    華    民    國   100    年    12    月    14    日
附錄本案論罪科刑法條全文：
刑法第284 條
因過失傷害人者，處6 月以下有期徒刑、拘役或5 百元以下罰金
，致重傷者，處1 年以下有期徒刑、拘役或5 百元以下罰金。
從事業務之人，因業務上之過失傷害人者，處1 年以下有期徒刑
、拘役或1 千元以下罰金，致重傷者，處3 年以下有期徒刑、拘
役或2 千元以下罰金。